# 汽车零部件企业QUCIK SAVING的账务处理疑惑

提问人：nanjokoji2003 时间：2015-12-23 17:35:11
各位大神，本人主审的一家汽车零部件企业本年主要外销客户向公司索取QUICK SAVING（方式为通过签订AGREEMENT给予公司之后几年订单，但需要公司在本年支付一笔QUICK SAVING），想问一下一般是冲收入还是做费用？谢谢了。

回答人：chenyiwei
这个quick saving支付的目的是什么？今后能给被审计单位带来什么利益？如何收回该笔投入？

提问人：nanjokoji2003 时间：2015-12-24 09:19:15
谢谢陈版。QUICK SAVING是汽车零部件供应商（公司）主要客户因整车市场行情不佳，为缓解压力，约定将某一产品的研发和生产委托给公司，而公司为获取该项目订单，承诺向主要客户支付QUICK SAVING（可以理解为一次性费用），而且根据公司与主要客户就QUICK SAVING签署的合同，该项支出与未来执行的产品项目相关，与未来的营业收入相关，而与当期的营业收入无关（即此笔费用的收益会在未来年度实现，要随着所研发的产品量产并实现销售后再实现收益）。我所承办的这家公司目前的操作方式为：国内分支机构与公司结算时，采取公司开具折扣发票的形式，直接从本年当期的销售收入中扣减；国外分支机构与公司结算时，直接扣减应付公司的货款。公司主要以避税为目的进行会计操作。我们认为存在税务风险。

回答人：chenyiwei
从你描述的情况看类似于合同取得成本，更适合的做法是费用化（计入销售费用）。

提问人：feeling1206 时间：2017-05-25 10:59:51
陈版主，想再了解下这个费用发行人计入了销售费用-质量索赔中，是否有问题？

回答人：chenyiwei
该事项并不是因为产品质量缺陷导致的，因此不应列入该明细。